臺灣臺北地方法院刑事判決　　　　　　　　　　　　　九十三年度交訴字第八一號
　　公　訴　人　臺灣臺北地方法院檢察署檢察官
　　被　　　告　甲○○
右列被告因公共危險案件，經檢察官提起公訴（九十三年度偵字第一二八三九號），
被告於準備程序中就被訴事實為有罪之陳述，經告以簡式審判之旨，並聽取當事人之
意見後，經本院合議庭裁定以簡式審判程序審理，本院判決如左：
    主  文
甲○○駕駛動力交通工具肇事，致人受傷而逃逸，處有期徒刑陸月，如易科罰金，以
佰元折算壹日，緩刑貳年。
    事  實
一、甲○○為計程車司機，於民國九十三年四月八日中午十二時十分許，駕駛車牌號
    碼七Ｅ─０三八號之營業用小客車，沿臺北市○○路由北往南方向行駛，於行經
    臺北市○○區○○路四段四十三號迴轉道前，欲由西左轉同路段北向行駛時，本
    應注意駕駛人駕駛汽車，應遵守道路交通標誌、標線、號誌之指示，且轉彎車應
    讓直行車先行，而依當時視距良好等情況，並無不能注意之情事，竟疏未注意直
    行車輛，貿然違反號誌管制闖越紅燈左轉，以致沿臺北市○○路南往北方向直行
    由乙○○騎乘後載其友丙○○之車牌號碼ＮＥ七—一一三號重型機車，行駛至臺
    北市○○區○○路四段四十三號前，因閃避不及，上開機車前車頭與前開營業用
    小客車右後側發生擦撞，使乙○○、丙○○人車倒地，乙○○因而受有左肩部挫
    傷、左膝擦傷之傷害，丙○○亦受有左手臂、左膝、左下肢挫擦傷之傷害（所涉
    過失傷害罪嫌部分，未據告訴），詎甲○○駕駛前開營業用小客車肇事後，應可
    預見乙○○、丙○○會因人車倒地而受傷，且事實上已致乙○○、丙○○受有上
    揭傷害，竟未下車察看並採取救護或其他必要措施，亦未向警察機關報告，旋即
    駕車逃逸。嗣因乙○○當場記下甲○○所駕駛前揭營業用小客車之車牌號碼，並
    報警處理，始由員警循線查獲。
二、案經臺北市政府警察局大安分局報請臺灣臺北地方法院檢察署檢察官偵查起訴，
    嗣由本院合議庭裁定由受命法官獨任進行簡式審判程序。
    理  由
一、右揭事實，業據被告甲○○於本院審理時（詳見本院九十三年十一月二十九日審
    判筆錄第三頁）坦承不諱，核與被害人乙○○、丙○○於警詢及偵查中指訴之情
    節均相符（詳見臺灣臺北地方法院檢察署九十三年度偵字第一二八三九號偵查卷
    第九頁至第十六頁、第三十九頁至第四十一頁），復有被害人乙○○之景美醫院
    診斷證明書（詳見同上偵查卷第二頁）、被害人丙○○之臺北縣立板橋醫院驗傷
    診斷書（詳見同上偵查卷第三頁）、臺北市○○○○○道路交通事故現場圖、臺
    北市政府警察局大安分局交通分隊交通事故談話紀錄表、道路交通事故補充資料
    表、臺北市○○○○○道路交通事故肇事人自首情形紀錄表、道路交通事故照片
    （詳見同上偵查卷第二十七頁至第三十一頁、第四頁）附卷可稽，足見被告自白
    核與事實相符，堪予採信。
二、按刑法第一百八十五條之四之肇事致人死傷逃逸罪，係以處罰肇事後逃逸之駕駛
    人為目的，蓋如駕駛人於事故發生後，隨即駕車逃離現場，不僅將使肇事責任認
    定困難，更可能使受傷之人喪失生命或求償無門，為防止被害人死傷之擴大，並
    促使駕駛人於肇事後能對被害人即時救護，以減少死傷，是該罪之成立祇以行為
    人有駕駛動力交通工具肇事，致人死傷而逃逸之事實為已足，至行為人之肇事有
    無過失，則非所問。因此，本條所欲規範者乃當事人於交通事故發生時（不論其
    有無故意或過失）違背救護義務，遺棄被害人於不顧之逃逸行為。查被告駕駛上
    揭營業用小客車與被害人騎乘之機車發生碰撞而肇事時，應可預見被害人可能因
    人車倒地而受有傷害，此亦為其所自承（詳見同上偵查卷第四十二頁），然其卻
    未停車察看被害人之傷勢，並採取救護或其他必要措施，亦未向警察機關報告，
    竟仍逕行駕車逃離現場，其有駕駛動力交通工具肇事致人受傷而逃逸之犯行，堪
    予認定。本件事證已臻明確，被告犯行洵堪認定，應依法論科。
三、核被告駕車肇事致人受傷後逃逸之所為，係犯刑法第一百八十五條之四之駕駛動
    力交通工具肇事致人受傷而逃逸罪。爰審酌被告之肇事情節尚稱輕微、被害人所
    受傷勢非屬嚴重、被告犯後坦承犯行，態度良好，且業與被害人達成和解，賠償
    被害人所受損害，顯有悔意，被害人亦表明願意原諒被告等一切情狀，量處如主
    文所示之刑，並諭知易科罰金之折算標準。又被告前未曾受有期徒刑以上刑之宣
    告，有臺灣高等法院被告全國前案紀錄表在卷可按，其因一時失慮，偶罹刑典，
    事後已深具悔意，經此刑之宣告後，應知警惕而無再犯之虞，本院因認暫不執行
    其刑為當，予以宣告緩刑二年，用啟自新。
據上論斷，應依刑事訴訟法第二百七十三條之一第一項、第二百九十九條第一項前段
，刑法第一百八十五條之四、第四十一條第一項前段、第七十四條第一款，罰金罰鍰
提高標準條例第二條，判決如主文。
本案經檢察官陳淑雲到庭執行職務
中　　　華　　　民　　　國　　九十三　　年　　 十二 　　月　　 十三 　　日
                                    臺灣臺北地方法院交通法庭
                                        法      官  孫萍萍
右正本證明與原本無異。
如不服本件判決，得自判決送達之日起十日內，向本院提起上訴。
                                        書  記  官  陳弘文
中　　　華　　　民　　　國　　九十三　　年　　 十二 　　月　　 十三 　　日
附錄本判決論罪科刑依據之法條：
刑法第一百八十五條之四
駕駛動力交通工具肇事，致人死傷而逃逸者，處六月以上五年以下有期徒刑。
